Inventaris van het archief van de familie Boreel: 3e vervolg, 1650-1942
Nationaal Archief, Den Haag
Collectie Boreel, 3e vervolg
Boreel suppl. 3
1650-1942
1135
3.30 meter; 23 inventarisnummers.
Normale geschreven en gedrukte documenten, alsmede enkele kaarten, foto's, een charter, een metalen plaat en zelfs prullaria. De stukken van vòòr ca. 1700 zijn geschreven in het gotische cursiefschrift, met name in de oud-Hollandse klerkencursief.
Nationaal Archief, Den Haag
Boreel
Het 3de vervolg van de collectie Boreel bevat stukken van diverse leden van de familie Boreel, o.a. van: M. Tuyll van Serooskerken-Boreel, Jhr. Boreel van Hogelanden, Cornelia Adriana van Zuylen van Nyevelt-Boreel en Jacob Boreel. Het archief bevat dagboeken, reisjournalen, correspondentie, rekeningen, kwitanties, maar ook gedrukte boekjes en geschriften. Er is een gedrukte stamboom uit 1930 van de familie Boreel en andere genealogische documenten. Er zijn niet particuliere stukken zoals extract-resoluties van de Staten-Generaal uit de 18de eeuw en jaarrekeningen van 'de kikvorsch', 1818-1929.
Archiefvorming
Geschiedenis van het archiefbeheer
De verwerving van het archief
De rechtstitel is (nog) onbekend.
1.10
Aanwijzingen voor de gebruiker
Openbaarheidsbeperkingen
Volledig beperkt openbaar (B). Raadpleging alleen na toestemming Stichting Familie Boreel.
Materiële beperkingen
Aanvraaginstructie
Openbare archiefstukken kunnen online worden aangevraagd en gereserveerd. U kunt dit ook via de terminals in de studiezaal van het Nationaal Archief doen. Om te kunnen reserveren dient u de volgende stappen te volgen:
U maakt een profiel aan op www.gahetna.nl, en logt vervolgens in
Via de archiefinventaris (alleen de beschrijvingen met rode nummers) selecteert u het gewenste archiefstuk door op de knop 'Reserveren' te klikken
In het volgende scherm geeft u aan op welke dag u het archiefstuk wilt inzien
Indien u zich bevindt in de studiezaal en een tafelnummer heeft ontvangen kunt u dit nummer vermelden. Als u geen tafelnummer heeft kunt u tafelnummer 777 laten staan
Vervolgens bevestigt u uw reservering door deze te versturen.
Verwant materiaal
Beschikbaarheid van kopieën
Verwante archieven
Het familiearchief Boreel bestaat uit een aantal delen:
1.10.10 - Inventaris van het familiearchief Boreel, 1443-1931, bevat ook de archieven van de familie Pels (1571-1877) en de Stichting Frankendaal (1637-1877)
1.10.105 - Familie Boreel: 1e vervolg, 1608-1797
1.10.107 - Familie Boreel: 2e vervolg, 1620-1932
1.10.108 - Familie Boreel: 3e vervolg, 1650-1942
1.10.112 - Familie Boreel: 4e vervolg, 1900-1942
1.10.111 - Familie Boreel: 5e vervolg, 1859-1937
1.10.116 - Familie Boreel: 6e vervolg, 1814-1926
1.10.117 - Familie Boreel: 7e vervolg, 1711-1993
Beschrijving van de series en archiefbestanddelen
- Dagboeken, reisjournalen en correspondentie van M. Tuyll van Serooskerken-Boreel; Dagboeken 1846, 1851-1854, 1869 1873. Diverse reisjournalen, getiteld; 'Journal d'un voyage en Gueldres & aux bords dur Rhin faits avec mon cher Guillaume le 14 juillet 1835' 'Journal de mon séjour à Einhoven 1832' 'M. Boreel, continuation of her journal 1862'. Journaal van een reis door Italië. 'Dagboek M. van Tuyll mei 96'. Journaal van een verblijf in Marienbad, met foto's. Ingekomen brieven, 19e eeuw. N.B. Met silhouetteportret. Minuten van uitgaande brieven, 19e eeuw. N.B. Dienden eerst als schriften voor Franse les., 1
  Niet openbaar voor 2020
- Verschillende schriften afkomstig van 'Marie Boreel', 1865-1867-1872, boekje 'Star of Bethlehem', Amerikaanse bijbel 1920, boekje t.g.v. afleggen geloofsbelijdenis, dagboek (frans), 1867, dagboek (engels) 1862., 2
- Verschillende stukken (m.b.t. Meervliet?); - 'Pagtboek met register', 1804-1816 - Eigendomsakte voor J.W.G. Boreel van de hofstede 'Meervliet', 1876. - 'Kwitantien 1874-1875' - 'Kwitantien Velzen 1874-1875' - Lege omslag met opschrift 'oude bewijzen van eigendom van Meervliet' - 'Verkoopacten etc. van de Hofstede Meervliet', 3
  Niet raadpleegbaar
- Correspondentie van H. van Malsen. Correspondentie over het uitgeven van de boeken 'Vederwolken', 'Beeckesteijn' en 'Waterland'. Stukken betreffende het regiment Huzaren van Boreel, na 1945. Portefeuille met losbladige inventaris van de aanvullingen op het archief Boreel., 4
- Gedrukte extract-resoluties van de Staten-Generaal, 1751-1786., 5
- Gedrukte stukken, hoofdzakelijk extract-resoluties van de Staten-Generaal, 18e eeuw., 6
- Gedrukte extract-resoluties van de Staten-Generaal, 18e eeuw., 7
- 'no. 1089. Stukken en bescheiden Jhr. Boreel van Hogelanden' Stukken betreffende benoeming en ontslag als Commissaris van de Koning en lidmaatschappen van diverse verenigingen, 19e eeuw Stukken betreffende nalatenschappen en boedelscheidingen Stukken ontvangen als lid van de commissie van Landbouw van Noord-Holland, 1817. N.B. Zie ook inv.nr. 13 Stukken ontvangen als lid van de Ridderschap van Holland. N.B. Zie ook inv.nr. 13 Diverse losse brieven., 8
- Een doosje met 3 pakketjes met de opschriften: 'In dit paquet sijn de originele Actens van de coningen Carel de eerste ende Carel de Tweede, Coningen van Engelandt behelsende Schultbekkening van twee duijsent taghtigh ponden sterlinghe, met intressen 't sedert den Jaere 1653 tot de voldoening toe, mitsgaders nogh eenig andere documenten' 'In dit paquet sijn de Translaten van de Actens van de Coningen Carel de Eerste en Carel de Twee Coningen van Engelandt' 'Brieven van Portland', 1695. Een rieten mand met bundels brieven gericht aan mw. Boreel van Hogelanden en een bundel 'Huurcontracten 1876-1878' en wat prullaria, 19e eeuw, 9
- Map met opschrift 'Archief Famille Boreel Register' met daarin verschillende stukken; schoolschriften, aktes van boedelscheiding W. Boreel van Hogelandends, minuten van uitgaande brieven van Agnes Boreel, schriften met juridische en historische uittreksels, enkele losse stukken en een kaart van de Oost en West Broek te Velsen, 1824 'De Familie Boreel I', genealogische tafel. 'Prolegomena in Ciceronis nationem pro Caelio I' Kaart van Griekenland. 'Het historisch-diplomatisch archief van Amsterdam' door A. Scheltema, 1859. 'Beknopte aanduiding van den inhoud der in de portefeuilles A-M geborgen stukken' 'Handleiding tot geregelde en aanhoudende werkzaamheden voor de middelste klasse der schooljeugd' door D. Rijken, z.j. 'Les quadrilles des Enfants ous système nouveau de lecture' door M. Berthaud 'Koopmans-, Kantoor- en Schrijf-Almanak 1832' met historische verhandeling geschreven in het Engels 'Leesboekje overeenkomstig de vierde en vijfde leestafel van Prinsen', door P. Gerbrands Notitieboekje met aantekeningen, in het Engels, over opvoeding, 19e eeuw Map met diverse stukken afkomstig van baron van Golstein van Oldenaller; Rekeningen en kwitanties, brieven. N.B. Hierin afschrift brief aan Van Pallandt van G. Kets, gemeenteraadslid van Rozendaal, 1876, met foto en visitekaartje. Bewijs van eigendom en oude eigendomsbewijzen van de bouwmanswoning "de Kalversprong" in de Purmer (gemeente Edam), 10
- Diverse boekjes en schriften: Overzicht van bijdragen van de gravin van Athlone aan diverse genootschappen en betaalde belasting, 1861. 'A catechism of the history of France', Londen, z.j. 'Nieuw spel- of leesboekje', Leiden 1853. 'Leesboekje overeenkomstig de 7e, 8e en 9e leestafel van Prinsen', door P. Gerbrands, z.j. Schoolagenda's van o.a. A.H.C. Boreel van Hogelanden. 'Honderd opstellen ter verbetering voor de hoogste klasse der Lagere School', door J.H. van Dale, 1852. 'Voornaamste gebeurtenissen en merkwaardige personen uit de algemene geschiedenis', door T. Knuivers, 1850. 'Reglement voor het St. Hubert's-gilde', 1851. 'The beauties of history', door L.M. Stretch, 1821. 'Voyages Varia Tome 1 1823, 1824, 1825' Schoolschrift Engels van Jacob Boreel, 1859. 'Historia Juris' van J.W.G. Boreel 1873. Schoolschrift Frans van Agnes Boreel, 1855. 'Statistiek van de meer de Beemster' Schoolschrift Engels met daarin Engelse pas (1849) en brief aan 'mademoiselle M. Boreel' 'Historia Juris' genummerd 'I' Schoolschriften grammatica, 2 stuks. Schoolschrift geschiedenis. Blad met getekende kwartieren Scheutynck, Frimijnck, van de Moere en Pallaes', 1650. Brief aan 'mrs Boreel', 1849., 11
- Stukken afkomstig van Cornelia Adriana van Zuylen van Nyevelt-Boreel; - Register van onroerende goederen en effecten, 1847 - Bewijs van inlevering v.d. memorie van aangifte, 1853 - Lijst 'Zilver in gebruik', 1857 - Aanwijzingen betreffende haar begrafenis, 1857 - Testament van A.C.W. Munter, 1861 - Testament van H. van Zuylen van Nyevelt, 1851 - Machtiging voor L.N. graaf van Randwijck, 1853 - Akte van decharge voor de erfgenamen van H. van Zuylen van Nyevelt als executeurs van de nalatenschap van Catharina Geertruide Bergsma, 1853 - Stukken betreffende de huwelijkse voorwaarden. - Stukken betreffende successierechten, 1853 - Boedelinventaris nalatenschap H. van Zuylen van Nyevelt, 1853. - Stukken betreffende haar effecten en bezittingen - Administratie-rekening nalatenschap H. van Zuylen van Nyevelt, 1 deel. - 'Lijst der familie-portraiten', 1850. - losse financiële papieren. Schriften afkomstig van J.W.G. Boreel; - 'Historia Juris II' - Schrift met rechtshistorische verhandeling, hoort waarschijnlijk bij 'Historia Juris' - 'Institiones liber primus' - 'Interpretatie Aristophuis comoediae' Schrift godsdienstonderwijs van Agnes Hugonia Boreel, 1851., 12
- Stukken afkomstig van J.W.G. Boreel van Hogelanden: N.B. Zie ook inv.nr. 8. - als lid van de commissie van Landbouw van Noord-Holland. N.B. De meeste stukken zijn genummerd. - als lid van de ridderschap van Holland. - als lid van provinciale Staten van Holland. - als directeur van de Hollandsche Maatschappij van Wetenschappen. Stukken afkomstig van de gravin van Athlone, geboren Boreel. Stukken afkomstig van de familie Van der Capellen, 17e-18e eeuw. Stukken afkomstig van de erfgenamen van Margaretha Chijs, douarière van Lennip, 1671-1676. Stukken betreffende de nalatenschap van C.A. van Zuylen van Nyevelt-Boreel. Enkele losse stukken - Brief van Van Golstein van Oldenaller aan zijn vrouw, 1884. - Brief van Agnes Boreel aan Marie Boreel, z.j. - Brief van J. Boreel aan 'Frits', 1872. - Foto van de familie Boreel van Hogelanden, Berchtesgaden. - Afbeelding 'Delphium Nudicale', reclamefolder. - Naamlijst B & W van Amsterdam, 1816. - 'Verbaal der vergadering van aanzienlijken in Amsterdam', 1814. - 'Godsdienstige redenvoering bij het Plegtig Beëedigen der Grondwet voor de Verenigde Nederlanden', 1814., 13
- Stukken afkomstig baronesse H.C.W. van der Capellen, 19e eeuw. N.B. Daarbij een grote kaart 'Kaart van 't Hovesaedt den Boedelhof geleegen in de Graafschap Zutphen in den Ampte van Warensveldt, Buurschap Eefde', door W. Leenen, 1745. Stukken afkomstig van de Wendela Cornelia gravin van Athlone, geboren Boreel en stukken betreffende haar nalatenschap. Stukken afkomstig van J.W.G. Boreel van Hogelanden als lid van de Commissie van Landbouw van Noord-Holland. Correspondentie met het Rijksarchief en het Koninklijk Huisarchief over baron Mackay en de Schotse Brigade. 'Kwitantien behoorende tot de rekening en verantwoording van Executeuren-testamentair in de nalatenschap van wijlen Mevrouw de douairière Baronesse van Zuylen van Nyevelt, geb: Boreel. overleden 24 October 1875' Correspondentie van W. Boreel van Hogelanden, met daarbij brieven n.a.v. benoeming tot Commissaris van de Koningin (1855), correspondentie met C. van Rinsum (1869)(1872) Boreel. Brief van Jan van der Streng aan ? ten geleide van enkele bouwtekeningen van de 'sijkamers', 1762. Losse stukken; - Afschrift van een charter 'opdraght vant lant van de Vrouw van Alblasserdam gecoft [...] 1681', - Publicatie van verbod van visserij in de Vecht bij Realeneiland door het Hof van Utrecht 1770, - Eerste bijvoegsel Nederlandsche Staatscourant 1868. - Twee schoolschriften van Maria Trip (1760) en W.J. Boreel (1817)., 14
- Stukken afkomstig van C.A. van Zuylen van Nyevelt-Boreel. Stukken afkomstig van W.C. gravin van Athlone, geb. Boreel. Stukken afkomstig van de erfgenamen van Margaretha Chijns-van Lennip. Kaart met tuinontwerp. Verzamelde brieven van leden van de familie Boreel uit de 17e eeuw, waarschijnlijk aangekocht op een veiling. N.B. Sommige omslagen zijn leeg. Stukken betreffende de Grote Vergadering van 29 maart 1814 van J. Boreel van Hogelanden. Genealogische stukken: - Genealogische correspondentie van J. Boreel van Hogelanden, 19e eeuw. - Kaartjes met namen van leden van de familie Boreel die in het adelsboek voorkomen. K.B. betreffende toelating van Jacob Boreel tot de Ridderschap van Holland, 1814. Diversen: - Stukken betreffende het onderhoud van 'een stenen heul', 1814 - Papieren inhoudende aankoop en verkoop van Wijlanden onder Beeckesteijn' - Verkoopvoorwaarden van enkele ambachtsheerlijkheden in Holland, 1722 N.B. Met aantekeningen over 'duijnen te Velsen' - 'Staat en inventaris scheidinge en deelinge der Nagelaten Goederen van wijllen den Heere Hans Hendrik van Haersma en Vrouwe Isabella Boreel' - Eigendomsbewijs van een graf in de hervormde kerk te Velsen, 1799. - Frans gedicht opgedragen aan de ambassadeur (van Zuylen van Nyevelt? te Constantinopel, 1828. - Gedrukte kopie van een brief van predikant Cornelis Blom te Leeuwarden aan Willem V, 1773. - Rekening-courant van Willem Boreel als boedelhouder van zijn broer Jacob Boreel, 18e eeuw., 15
- 'Hofsteeden' Staat van uitgaven t.b.v. de hofsteden 'de Sparrenheuvel' en 'de Nis', 1774-1781 'Buytegoederen en Weyerije', staat van inkomsten en uitgaven t.b.v. o.a. de hofstede 'Sparrenheuvel' N.B. In het register enkele losse stukken. Index op ontbrekend (financieel) register, 18e eeuw. Ingekomen brieven bij mw. M. Boreel van Hogelanden-Boreel. Stukken afkomstig van Willem Boreel van Hogelanden; - 'Boekje der effecten, aantekening van den Hr. Post' - 'Afschrift van de overeenkomst met de kanaal Maatschappij November 1874' - Afschriften rekening-courant, 1883. - Stukken betreffende verpachte en verhuurde boerderijen te Velsen, 1874-1876. - Brief van ? te Nantes, 1857. - Rekening van een Parijse papierwinkel, 1854. Diverse stukken: -'The pocket-book almanack for 1845' - Metalen plaat, waarschijnlijk van grafmonument met opschrift 'Madame Jacoba Carel espouse de Messtre Guillaume Boreel, Ambassadeur de Holland, decedee a Paris le XIV du Juin 1657' - Brief van H. Cliffens (?) aan J. Dedel, met introductiebrief gericht aan dr. Trautwein in Kreuznach, 1854 - Rekeningen van wasvrouwen ingekomen bij dhr. Northeij - cheques van de Haagse Bank, waarschijnlijk voor een spel vervaardigd - 'Recipe for laughing' - Aktes van notaris Hoogenbergh te Londen betreffende Engelse aandelen van Jacob Boreel en Margaretha Johanna Munter, 1791. - 'Papiers de Josephine [Henroleaux] 1832' - Jaarverslag van de 'Rotterdam Ladies Auxiliary Missionary Society', 1859. - Overlijdensadvertentie van Maria Boreel-Trip, gericht aan dr. Heimans, 1813. N.B. Waarschijnlijk niet verstuurd. - Tekeningen van Manor House te Claverton, 19e eeuw N.B. Waarschijnlijk behorend bij brief aan mw. M. Boreel vanHogelanden. - Enkele indexkaartjes op de oude inventaris van het archief Boreel. Gedrukte stamboom van de familie Boreel, [1930], 16
- 'Inventaris der archieven van Ned. Herv. Gemeente van Velsen', door H. Brouwer, 1941 Inspectielijst van schilderijen, 1837. 'Kasteel Westhoven', enkele pagina's uit een boek Taxatie van schilderijen te 'Waterland', 1942. Akte waarbij Lucas Boreel het testament van mw. Fagel-Boreel deponeert bij notaris Casparus Krieger, 1824. Kranteknipsel over Vrede van Rijswijk, 1941. Brieven van E. Heldring aan J.W.G. Boreel van Hogelanden, 1932. Genealogische aantekeningen 'Stukken Willem Boreel', 18e eeuw. Stukken betreffende genealogisch onderzoek. Aantekeningen over familiewapens. Inventaris van een collectie papieren van Baltazar Boreel, eind 17e eeuw. Recepten voor medicijnen en het witten van muren, 19e eeuw., 17
- 'Fortuin Godin ten Hove' Financiële stukken betreffende het vermogen van Wendela Eleanora ten Hove, douarière Godin. N.B. Voorin ligt een boekje 'J.W.G. Boreel. Landerijen hem toebehorende met hunne vaste huuren. 1878', 18
- Dagboek, 19e eeuw. N.B. Het dagboek is op slot, alleen de eerste pagina's zijn beschreven. Geloofsbrief van Jacob Boreel als extrordinaris-ambassadeur naar Engeland, 1761, 1 charter met groot uithangend zegel in zilveren doos. N.B. Daarbij documentatie. Doctorsbul voor Lucas Boreel, 1835. Erelidmaatschap van de sociëteit 'Utile et Jucundum' voor W. Boreel, 1830., charter met uithangend zegel. Stukken betreffende de nalatenschap van Jacob Boreel, 1833-1835. 'Besluit Kamerheer' Stukken betreffende diverse functies van Willem Otto Lucas Boreel, 1838-1854. Statuten van het familiefonds Boreel., 19
- 'Archief der Familie Boreel. Voorlopig register' Inventaris van H. van Malsen van het archief Boreel, 20e eeuw Adelsbrief voor Jacob Boreel, 1815, 1 charter met uithangend zegel. N.B. Het zegel is losgeraakt. Adelsbrief van Karel I voor Willem Boreel, 1644, 1 charter met groot uithangend zegel in metalen doos. Officiëel afschrift van het Ministerie van Justitie van bovenstaande adelsbrief, 1866. Commissie van de Staten-Generaal voor Willem Bernard, graaf van Limpurg Stirum als luitenant-kolonel bij de Hollandse gardes te voet, 1789, 1 charter met uithangend zegel. K.B. waarbij G.S. Boreel wordt benoemd tot ridder in de orde van de Nederlandse Leeuw, 1907. Muziekstukken gecomponeerd door F.J. Guiking in opdracht van de baronesse van Zuylen van Nyevelt, 19e eeuw. N.B. Gedecoreerd., 20
- Jaarrekeningen van 'de Kikvorsch', 1818-1929. Diverse militaire commissies van Willem Bernard, graaf van Stirum, 1777-1789. Bewijs van dienstneming bij de vrijwillige Jagers der Leidse Hogeschool voor Jacob Otto Bernard Boreel, 1839. Aanstelling van Lucas Boreel tot houtvester in Noord-Holland, 1814. N.B. Daarbij briefje wat thuishoort bij Commissie van Landbouw. Zie o.a. inv.nr. 13. 'Genealogie van het geslacht overgeschreven uit de .... van Jonkheer Quarles van Ufford mei 1856 door W. Boreel' Rekening van een ontbijtservies, 1848 'Plan der Umgegend von Potsdam', 1846., 21
- Correspondentie over Engelse beleggingen i.o.v. Jacob Boreel, 19e eeuw. Brieven ingekomen bij mw. M. Boreel van Hogelanden. Diverse kaarten: 'Nauwkeurige afbeeldinge van alle de posten en vastigheden bij dese weerende Oorlogh gemaeckt in Holland, Utrecht en gedeelte van Gelderlandt door Johan van Loon' 'Ducatus Geldriae et Comitatus Zutphaniae, tabula auctore F.de Wit', 1727. 'Ductus Geldriae et Zutphaniae Comitatus', door Nicolaum Vischer, 1727. 'Ultrai Ctini Dominii', door F. de Witt, 1727. 'Ungarn und ein Theil van Siebenbürgen', 1825 (1845) 'Carte des isles de Maiorque Minorque et Yvice' Stukken ontvangen door J.W.G. Boreel als lid van de Commissie van Landbouw. N.B. Zie ook inv.nr. 13. Aantekeningen en afschriften betreffende Oostindische Compagnie en de verhouding tussen Nederland en Engeland, [1932]. Gedrukte stamboom van de familie Boreel. Afbeeldingen en afschriften van wapenschilden. Akte van veiling van onroerend goed en percelen in Velsen, 1860. Inventaris van roerende goederen aanwezig op Meervliet behorende aan Douarière van Zuylen van Nyevelt, geb. Boreel, 1871. N.B. Daarbij ook kwitanties e.d., 22
- Rol (niet opengemaakt)., 23